---
title: "Matriz de correlación lab52"
author: "Luz Yolanda Rivera"
date: "10/15/2021"
output: html_document
---
########################################################
#Hecho con gusto por Luz Yolanda Rivera
#Matriz de correlación
#######################################################
# Fuente: https://www.youtube.com/watch?v=rg_PaOKNhxg
#Ingresa datos
#install.packages("tidyverse")
#install.packages("rstatix")

#llamar a la librería a los paquetes
library(tidyverse)
```{r}
library(rstatix)
```



#Ingresa datos en Session/ Set working directory/choose directory
#nombrar base de datos al archivo de la base de datos, pero nos aseguramos que los datos no tengan decimales.
```{r}
base_datos <- read.csv("bdcorrela.csv")
base_datos
```

#generamos una matriz de correlación
```{r}
matriz_correlacion <- cor_mat(base_datos)
matriz_correlacion
```


#graficamos con circulos
```{r}
cor_plot(matriz_correlacion)

```


#graficamos con números y solo la parte de arriba
```{r}
cor_plot(matriz_correlacion, method = "number", type = "lower")
```


